Юдин Вячеслав, Python Backend Developer

Email: valentingullll@gmail.com Phone: +7 (999) 569 - 11 - 85 Telegram: @leviathanequilibrist Проживаю в Алапаевске

Обо мне

Backend разработчик с тепличным опытом работы. Участвовал в хакатонах, межрегиональных конкурсах. На местах прохождения практик всегда оставались довольны результатами моей работы.

Навыки

Linux 4.19+ docker Python 3.8+ FastAPI (Flask) PyQt5 SQLAlchemy PostgeSQL (MySQL) легко нахожу общий язык с людьми

Опыт работы

Июль 2022 — сентябрь 2022

3 месяца

ПАО "Ростелеком"

Инженер

Устранение неисправностей линий оптической связи, помощь клиентам в решении технических неисправностей. *Написал приложение с графическим интерфейсом для упрощения работы инженера*

Ноябрь 2021 — март 2022

5 месяцев

000 "AMK"

Инженер-программист

Работа с локальной сетью, администрирование пользователей MS Windows AD, администрирование Linux. *Написал консольное приложение для работы сетевика*

Март 2021 — октябрь 2021

8 месяцев

ИП "Захарюта К.Н."

Системный администратор

Администрирование интернет-магазина на CMS, работа с клиентами, работа с поставщиками. *Начал разработку интернет магазина на базе Django 3*

Образование

2019 - 2023 ГАПОУ СО «АМТ», Программист